【裁判字號】    89,易,615
【裁判日期】    900516
【裁判案由】    贓物
【裁判全文】
臺灣嘉義地方法院刑事判決                          八十九年度易字第六一五號
    公  訴  人  臺灣嘉義地方法院檢察署檢察官
    被      告  丁○○
                丙○○
右列被告因贓物案件，經檢察官提起公訴（八十九年度偵字第五六二號），本院判決
如左：
    主  文
丁○○、丙○○共同收受贓物，各處拘役貳拾日，如易科罰金，均以參佰元折算壹日
。均緩刑貳年。
    事  實
一、丁○○、丙○○為夫妻關係，二人明知不詳姓名年籍女子所寄放之車號ＳＱ─○
    二二六號自用小客車（該車為甲○○所有，於八十八年十二月十日上午八時許，
    在雲林縣斗六市○○里○○路四一之二號前遭不詳之人所竊取），係一部來路不
    明之贓車，竟仍共同基於收受贓物之犯意聯絡，於民國八十九年一月一日下午三
    時許，在嘉義市○○路二八三號居處旁，予以收受使用。嗣於八十九年一月八日
    下午四時許，由丁○○駕駛該部贓車搭載丙○○，行經嘉義縣中埔鄉○○路四九
    九號「公館加油站」時，為警當場查獲。
二、案經嘉義市警察局移送臺灣嘉義地方法院檢察署檢察官偵查起訴。
    理  由
一、訊據被告丁○○、丙○○固均坦承曾於右揭時地收受前開汽車之事實不諱，惟均
    矢口否認有收受贓物之犯行，並辯稱：該車及車鑰匙係其子乙○○之友所寄放，
    因當天賓土車被擋住才暫借該車使用，並不知該車係贓物云云。經查，上開自用
    小客車係被害人甲○○所有並遭竊乙情，業據甲○○於警訊時陳述綦詳，並有贓
    物領據一紙及車輛竊盜、車牌失竊資料個別查詢表各一份附於警卷可稽，足徵該
    部汽車係失竊之贓物無訛。且證人蔡政宏即被告二人之子於偵查中證稱：該車係
    名叫「郭紋鴻」之男子於八十八年十二月初開來賣他，但不知該男子之年籍、資
    料，嗣因受觀察、勒戒，車子就一直寄放上開居處，期間並無借他人使用等語。
    經核證人蔡政宏所稱諸詞與被告二人上開所辯之詞，顯有許多矛盾之處，且蔡政
    宏復稱不知該車之年份、車號、排氣量，亦無取得該車之行照，只知該車係粉紅
    色，亦與該車之資料個別查詢表所載該車係紅色不符，衡情，豈有欲購車之人對
    於車子之出賣人及車子之基本資料均無所知，益見蔡政宏上開證詞係因其與被告
    二人為直系血親關係，而有迴護之嫌，故委無足取。參之被告二人收受上開汽車
    時，並未查看行車執照或其他汽車來源證件以備查核，即逕行收受使用；及汽車
    價值非少，被告二人卻未能供出交付女子之相關年籍、聯絡資料供查證等情，足
    見其等明知該車係來路不明之贓車，應屬無疑，其等上開所辯均屬卸責之詞，不
    足採信，本件事證明確，被告二人犯行，均堪以認定。
二、核被告二人所為，均係犯刑法第三百四十九條第一項之收受贓物罪。被告二人就
    上開收受贓物犯行有犯意聯絡及行為分擔，應論以共同正犯。爰審酌被告二人犯
    罪之動機、目的、手段，犯罪時所受之刺激及其品性、生活狀況、智識程度、犯
    罪所生之損害，及犯罪後態度等一切情狀，各量處如主文所示之刑，並均諭知易
    科罰金之折算標準。又查被告二人前均未曾受有期徒刑以上刑之宣告，此有臺灣
    嘉義地方法院檢察署刑案資料查註記錄表各乙份附於偵查卷可稽，其等因一時失
    慮，偶罹刑典，經此刑之宣告後，應知警惕而無再犯之虞，本院因認暫不執行其
    刑為當，均予以宣告緩刑二年，用啟自新。
據上論斷，應依刑事訴訟法第二百九十九條第一項前段，刑法第二十八條、第三百四
十九條第一項、第四十一條第一項前段、第七十四條第一款，罰金罰鍰提高標準條例
第一條前段、第二條，判決如主文。
本案經檢察官張長樹到庭執行職務
中      華      民      國    九十      年      五      月      十六    日
                                臺灣嘉義地方法院刑事第二庭
                                        法  官  唐  淑  民
右正本證明與原本無異。
如不服本判決，應於判決送達後十日內向本院提出上訴狀( 應附繕本 )。
中      華      民      國    九十      年      五      月    二十五    日
                                        書記官  林  育  興
附錄：
刑法第三百四十九條第一項：收受贓物者，處三年以下有期徒刑、拘役或五百元以下
                          罰金。


司法院資訊處製作；財團法人民間司法改革基金會備份。
